【裁判字號】    95,聲,1111
【裁判日期】    950628
【裁判案由】    發還擔保金
【裁判全文】
臺灣板橋地方法院民事裁定              95年度聲字第1111號
聲  請  人
即  債權人  裕利股份有限公司
法定代理人  乙○○
相  對  人
即  債務人  甲○○○○○○○○.
上列聲請人聲請發還擔保金事件，本院裁定如下：
    主      文
聲請人於臺灣臺北地方法院九十一年度存字第五○二五號擔保提
存事件一案所提存之擔保金新臺幣貳拾參萬壹仟元准予發還。
聲請程序費用由相對人負擔。
    理      由
一、按應供擔保之原因消滅者，法院應依供擔保人之聲請，以裁
    定命返還其提存物或保證書，民事訴訟法第104 條第1 項第
    1 款定有明文；依同法第106 條之規定，於其他依法令供訴
    訟上之擔保者，亦準用之。又因釋明假扣押之原因而供之擔
    保，係擔保債務人因假扣押所應受之損害，故必待無損害發
    生，或債權人本案勝訴確定，或就所生之損害已經賠償時，
    始得謂供擔保之原因消滅，有最高法院著有53年台抗字第27
    9 號判例意旨可資參照。
二、本件聲請意旨略以：聲請人與相對人間假扣押事件，聲請人
    前依本院91年度裁全宿字第8900號民事裁定，為擔保假扣押
    ，曾提供如主文第1 項所示之新台幣（下同）231,000 元為
    擔保金，並以臺灣臺北地方法院91年度存字第5025號提存事
    件提存後，聲請對相對人之財產予以假扣押在案。茲因聲請
    人已撤回假扣押執行程序，經以存證信函催告相對人行使權
    利後，相對人就前述假扣押事件所造成之損害亦聲請核發支
    付命命並請求賠償，經臺灣臺北地方法院於93年9 月8 日進
    行調解成，雙方以33,000達成損害賠償額之協議，聲請人並
    已給付完畢。聲請人既已賠償相對人之損害，則就本件假扣
    押提存物（即擔保金）事件，應認相對人同意聲請人於賠償
    其所受損害後予以領回，為此提出本院91年度裁全宿字第89
    00號民事裁定、臺灣臺北地方法院91年度存字第5025號提存
    書、93年度北小調字第1016號調解程序筆錄、92年1 月3 日
    北院錦91執全卯字第3451號民事執行處通知函（均影本）及
    台北光復郵局（台北36支局）第986 號存證影本暨函寄回執
    原本等各1 件，聲請發還擔保金等語。
三、經查聲請人前開主張，業據其提出上開證據為證，並經本院
    依職權調閱本院91年度裁全字第8900號假扣押保全程序卷及
    臺灣臺北地方法院91年度執全字第3451號假扣押保全程序執
    行卷、91年度存字第5025號擔保提存卷、93年度北小調字第
    1016核閱屬實，復有臺灣臺北地方法院95年6 月6 日北院錦
    文人字第0950003457號函、本院民事紀錄科查詢表4 紙在卷
    為證，聲請人之聲請核與民事訴訟法第104 條第1 項第1 款
    規定相符，應予准許。
四、爰依民事訴訟法第95條、第78條，裁定如主文。
中    華    民    國    95    年    6     月    28    日
                  民事第二庭    法  官  程怡怡
以上正本係照原本作成
如對本裁定抗告須於裁定送達後10日內向本院提出抗告狀，並應
繳納抗告裁判費新台幣1,000元整。
中    華    民    國    95    年    6     月    28    日
                          書記官  華海珍


司法院資訊處製作；財團法人民間司法改革基金會備份。
